【裁判字號】    97,訴,441
【裁判日期】    970528
【裁判案由】    毒品危害防制條例
【裁判全文】
臺灣基隆地方法院刑事判決               97年度訴字第441號
公  訴  人  臺灣基隆地方法院檢察署檢察官
被      告  甲○○
上列被告因違反毒品危害防制條例案件，經檢察官提起公訴（97
年度毒偵字第584號），被告就被訴事實為有罪之陳述，經本院
合議庭裁定由受命法官獨任以簡式審判程序審理，判決如下：
    主  文
甲○○施用第二級毒品，累犯，處有期徒刑肆月；又施用第一級
毒品，累犯，處有期徒刑捌月；應執行有期徒刑拾壹月。
    事  實
一、甲○○前因2度施用第二級毒品案件，經送觀察、勒戒後，
    均認無繼續施用毒品之傾向，經臺灣基隆地方法院檢察署檢
    察官先於民國88年10月30日以88年度毒偵字第475、557、68
    7號為不起訴處分確定，後於89年3月7日以88年度毒偵字第1
    110、89年度毒偵字第72號為不起訴處分確定，並分別於88
    年11月4日、89年3月16日執行完畢釋放；又因施用第二級毒
    品案件，先送強制戒治（於90年9月28日停止戒治付保護管
    束，接續執行後述徒刑，於90年11月22日保護管束期滿執行
    完畢），由臺灣基隆地方法院檢察署檢察官聲請簡易判決處
    刑，經本院以89年度瑞簡字第124號判決判處有期徒刑6月確
    定；另因竊盜、毀損等案件，經臺灣高等法以89年度上易字
    第4635號判決判處有期徒刑3月、5月，應執行有期徒刑7月
    ，又另因竊盜案件，經臺灣士林地方法院以89年度易字第62
    8號判進判處有期徒刑1年，上開刑案有期徒刑嗣經臺灣士林
    地方法院以91年聲字第603號裁定應執行有期徒刑2年，接續
    前述戒治執行，於92年3月28日假釋，於92年5月8日假釋期
    滿，其未執行之刑，以已執行論而執行完畢（構成累犯）。
    再因持有第一級毒品、竊盜等案件，經本院以92年度易字第
    285號判決判處有期徒刑4月、4月，應執行有期徒刑7月，因
    施用第一級毒品案件，經本院以93年度易字第117號判決判
    處有期徒刑8月，因施用第二級毒品案件，經臺灣高等法院
    以93年度上易字第619號判決判處有期徒刑10月，上開刑案
    有期徒刑嗣經臺灣高等法院以93年度聲字第927號裁定應執
    行有期徒刑2年，於94年10月12日假釋，原訂於94年12月23
    日假釋期滿，因再犯施用第一、二級毒品案件，經本院於94
    年12月30日以94年度訴字第993號判決判處有期徒刑10月、4
    月，應執行有期徒刑1年，並撤銷上揭假釋而應執行殘刑2月
    11日，後因施用第一、二級毒品案件，經本院於95年5月30
    日以95年度訴字第351號判決判處有期徒刑10月、4月，應執
    行有期徒刑1年，經本院以96年度聲減字第466號裁定減刑應
    執行有期徒刑7月，3件接續執行，於96年11月13日縮刑期滿
    執行完畢（構成累犯）。
二、詎甲○○不知悔改，復分別基於施用第二級毒品、第一級毒
    品之犯意，於97年1月14日下午某時，在臺北縣瑞芳鎮○○
    路16巷45號住處廁所，以玻璃球燒烤施用第二級毒品安非他
    命、甲基安非他命1次，隨後不久，在同地點，以注射針筒
    注射之方式施用第一級毒品海洛因1次（起訴書記載為於97
    年1月14日18時30分許為警採尿前回溯96小時內，各在不詳
    處所，以不詳方式，分別施用第一級毒品海洛因、第二級毒
    品安非他命，業據蒞庭檢察官更正如上）。嗣因行跡可疑，
    為警於97年1月14日18時30分許，在臺北縣瑞芳鎮○○路瑞
    芳國小前執行盤檢勤務，並通知其至警局同意採尿送驗有毒
    品嗎啡類、安非他命類陽性反應，始查悉上情。
三、案經臺北縣政府警察局瑞芳分局報告臺灣基隆地方法院檢察
    署檢察官偵查起訴。
    理  由
壹、程序事項
    本案被告甲○○所犯者非為死刑、無期徒刑、最輕本刑為3
    年以上有期徒刑之罪或高等法院管轄之第一審案件，其於準
    備程序進行中，先就被訴事實為有罪之陳述，經告知其簡式
    審判程序之旨，並聽取公訴人、被告之意見後，本院業已依
    刑事訴訟法第273條之1第1項規定，裁定由受命法官獨任以
    簡式審判程序進行本案之審理。
貳、實體事項
一、上揭事實業據被告甲○○於本院準備程序及審理時自白，而
    被告為警查獲後於97年1月14日19時35分許採集尿液檢體，
    送臺灣檢驗科技股份有限公司以酵素免疫分析法為初步檢驗
    ，以氣相層析質譜儀為確認檢驗之結果，呈嗎啡（海洛因代
    謝後尿液檢出成份）陽性反應（嗎啡檢出濃度80312ng／ml
    ），呈安非他命類陽性反應（檢出安非他命濃度1296ng／ml
    、甲基安非他命濃度8573ng／ml），有該公司97年1月30日
    CH／2008／10870號濫用藥物檢驗報告、臺北縣瑞芳分局偵
    辦毒品危害防制條例案件犯嫌尿液檢驗編號對照表附卷可稽
    ，足見被告於本院準備程序、審理時之任意性自白，核與事
    實相符，堪可採信。再查，被告曾因2度施用第二級毒品案
    件，經送觀察、勒戒後，均認無繼續施用毒品之傾向，經臺
    灣基隆地方法院檢察署檢察官先於88年10月30日以88年度毒
    偵字第475、557、68 7號為不起訴處分確定，後於89年3月7
    日以88年度毒偵字第1110、89年度毒偵字第72號為不起訴處
    分確定，並分別於88年11月4日、89年3月16日執行完畢釋放
    ；又因施用第二級毒品案件，先送強制戒治（於90年9月28
    日停止戒治付保護管束，於90年11月22日保護管束期滿執行
    完畢），由臺灣基隆地方法院檢察署檢察官聲請簡易判決處
    刑，經本院以89年度瑞簡字第124號判決判處有期徒刑6月確
    定（另因竊盜、毀損等案件，經臺灣高等法以89年度上易字
    第4635號判決判處有期徒刑3月、5月，應執行有期徒刑7月
    ，又另因竊盜案件，經臺灣士林地方法院以89年度易字第62
    8號判進判處有期徒刑1年，上開刑案有期徒刑嗣經臺灣士林
    地方法院以91年聲字第603號裁定應執行有期徒刑2年），因
    施用第一級毒品案件，經本院以93年度易字第117號判決判
    處有期徒刑8月，因施用第二級毒品案件，經臺灣高等法院
    以93年度上易字第619號判決判處有期徒刑10月（上開刑案
    有期徒刑與因持有第一級毒品、竊盜等案件，經本院以92年
    度易字第285號判決判處有期徒刑4月、4月，應執行有期徒
    刑7月，嗣經臺灣高等法院以93年度聲字第927號裁定應執行
    有期徒刑2年），因再犯施用第一、二級毒品案件，經本院
    於94年12月30日以94年度訴字第993號判決判處有期徒刑10
    月、4月，應執行有期徒刑1年，後因施用第一、二級毒品案
    件，經本院於95年5月30日以95年度訴字第351號判決判處有
    期徒刑10月、4月，應執行有期徒刑1年，經本院以96年度聲
    減字第466號裁定減刑應執行有期徒刑7月；此有卷附起訴書
    、判決書、臺灣基隆地方法院檢察署刑案資料查註紀錄表、
    臺灣高等法院被告前案紀錄表可按，從而，本案事證明確，
    被告於上開強制戒治執行完畢釋放後5年內再犯施用第一級
    毒品、施用第二級毒品之案件經科刑後，再犯施用第二級毒
    品安非他命及甲基安非他命、施用第一級毒品海洛因之犯行
    ，至堪認定，應依法論科。
二、論罪科刑：
  (一)按安非他命及甲基安非他命、海洛因係毒品危害防制條例第
    2條第2項第2、1款所定之第二級毒品、第一級毒品，被告予
    以施用，核其所為，係犯毒品危害防制條例第10條第2項之
    施用第二級毒品罪、同條第1項之施用第一級毒品罪。其持
    有第二級毒品安非他命及甲基安非他命、第一級毒品海洛因
    係供施用，其持有第二級毒品、第一級毒品之低度行為為施
    用第二級毒品、施用第一級毒品之高度行為所吸收，不另論
    罪。被告所犯上開2罪，犯意各別，行為互異，應予分論併
    罰。
  (二)被告曾因施用第二級毒品案件，經本院以89年度瑞簡字第12
    4號判決判處有期徒刑6月確定；另因竊盜、毀損等案件，經
    臺灣高等法以89年度上易字第4635號判決判處有期徒刑3月
    、5月，應執行有期徒刑7月，又另因竊盜案件，經臺灣士林
    地方法院以89年度易字第628號判進判處有期徒刑1年，上開
    刑案有期徒刑嗣經臺灣士林地方法院以91年聲字第603號裁
    定應執行有期徒刑2年，接續前述戒治執行，於92年3月28日
    假釋，於92年5月8日假釋期滿，其未執行之刑，以已執行論
    而執行完畢；再因持有第一級毒品、竊盜等案件，經本院以
    92年度易字第285號判決判處有期徒刑4月、4月，應執行有
    期徒刑7月，因施用第一級毒品案件，經本院以93年度易字
    第117號判決判處有期徒刑8月，因施用第二級毒品案件，經
    臺灣高等法院以93年度上易字第619號判決判處有期徒刑10
    月，上開刑案有期徒刑嗣經臺灣高等法院以93年度聲字第92
    7號裁定應執行有期徒刑2年，於94年10月12日假釋，原訂於
    94年12月23日假釋期滿，因再犯施用第一、二級毒品案件，
    經本院於94年12月30日以94年度訴字第993號判決判處有期
    徒刑10月、4月，應執行有期徒刑1年，並撤銷上揭假釋而應
    執行殘刑2月11日，後因施用第一、二級毒品案件，經本院
    於95年5月30日以95年度訴字第351號判決判處有期徒刑10月
    、4月，應執行有期徒刑1年，經本院以96年度聲減字第466
    號裁定減刑應執行有期徒刑7月，3件接續執行，於96年11月
    13日縮刑期滿執行完畢之情形；此有臺灣高等法院被告前案
    紀錄表、臺灣基隆地方法院檢察署刑案資料查註紀錄表在卷
    可稽，其於有期徒刑執行完畢後5年以內，故意再犯本件有
    期徒刑以上之罪，為累犯，應依刑法第47條第1項規定，加
    重其刑。
  (三)爰審酌被告前因施用毒品經觀察、勒戒、強制戒治後，猶不
    知戒除毒品惡習，復再施用第二級毒品、第一級毒品，並審
    酌其所犯施用毒品之犯罪係戕害自身健康之行為，於他人尚
    不致造成損害及其施用之次數、被告事後坦承犯行之態度等
    一切情狀，量處如主文所示之刑，並定其應執行之刑。
三、應適用之法條：
    刑事訴訟法第273條之1第1項、第284條之1、第299條第1項
    前段，毒品危害防制條例第10條第2項、第1項、第23條第2
    項，刑法第11條前段、第47條第1項、第51條第5款，判決如
    主文。
本案經檢察官乙○○到庭執行職務
中    華    民    國    97    年    5     月    28    日
                  刑事第三庭法  官  鄭景文
以上正本證明與原本無異。
對於本件判決如有不服，應於收受送達後10日內，向本院提出上
訴書狀，上訴於臺灣高等法院，並按他造當事人之人數附具繕本
。其未敘述上訴理由者，並得於提起上訴後10日內向本院補提理
由書狀，且須按他造當事人之人數附具繕本。「請勿逕送臺灣高
等法院」
中    華    民    國    97    年    5     月    28    日
                             書記官  李繼業
附錄論罪法條：
毒品危害防制條例第10條：
施用第一級毒品者，處6月以上5年以下有期徒刑。
施用第二級毒品者，處3年以下有期徒刑。


司法院資訊處製作；財團法人民間司法改革基金會備份。
